臺灣臺北地方法院刑事判決　　　　　　　100年度易字第963號
公　訴　人　臺灣臺北地方法院檢察署檢察官
被　　　告　詹宇倫
上列被告因竊盜案件，經檢察官提起公訴（100年度偵字第6415
號），本院判決如下：
    主  文
詹宇倫共同攜帶兇器、毀損門扇竊盜，累犯，處有期徒刑壹年捌
月，拔釘器壹支沒收；又結夥三人、攜帶兇器、毀損門扇、於夜
間侵入住宅竊盜，累犯，處有期徒刑壹年捌月，如附表所示之物
均沒收；又踰越窗戶之安全設備竊盜，未遂，累犯，處有期徒刑
拾月；應執行有期徒刑肆年，拔釘器共貳支，黑色背包貳只、鐵
撬、鐵管、鐵剪、金屬套管、尖頭起子各壹支，均沒收。
    事  實
一、詹宇倫曾犯詐欺案件，於98年6月30日經本院以98年度簡字
    第2151號判處有期徒刑3月，嗣告確定，甫於98年10月7日易
    科罰金，執行完畢，迄今未滿5年，再犯竊盜犯行：
（一）詹宇倫於99年12月間，居住在臺北市○○區○○街213號6
      樓Ｃ室，先於99年12月19日夜間10時許，向侑樂汽車租賃
      有限公司租用登記在王鳳凰名下，車號4386-YL號鈴木廠
      牌之白色自用小客車後，與花奇昌（業經本院另案判決）
      共同意圖為自不法之所有，於99年12月22日10時30分許，
      駕駛該車至臺北市○○街12巷1號附近停車後，二人一同
      侵入該址住宅即公寓樓梯間潛入該址4樓王美菊、陳儀等
      人住處，確認無人在家後，以花奇昌所攜帶，質地堅硬，
      客觀上足以傷害他人生命、身體而供作兇器之用之拔釘器
      一支，毀壞鐵門門鎖後，侵入該址4樓屋內，竊得美金約
      7,000元、金項鍊條（1條墜子花樣為孔雀形狀）、金耳環
      1 對（哈囉kitty造型）、金手環1對（螺旋型）、白K金
      項鍊1條（圓形透明玉墜子，墜子中間刻有「壽」字）、
      舊版50元紙鈔100張、舊版壹元紙鈔約50張，舊版仟元紙
      鈔6 張、小豬零錢撲滿、中國石刻大硯台1組、烏龍茶2盒
      。鈦磁手鍊（價值約新臺幣6,000元整）、SEIKO手錶（價
      值約新臺幣5,000元整）、飾品（價值約新臺幣12,000元
      整）、黃金項鍊3條（重量分別是：2條大約一兩多，另1
      條近2兩）、熊貓金幣5枚（每枚約新臺幣5元的大小），
      得手後，再竊取背包1個，作為裝運得手贓物之用，再下
      樓駕車離去，同日17時15分許，將其所租賃，用以前往、
      離去上開行竊地點之白色自用小客車歸還侑樂汽車租賃有
      限公司後逃逸，嗣於100年1月17日被警循線查獲。
（二）詹宇倫於99年12月28日19時52分許，夥同另二名自稱為「
      李萬財」、「李永發」之男子，均意圖為自己不法之所有
      ，由詹宇倫自行準備黑色背包1只，並一同攜帶鐵撬、鐵
      管、鐵剪、拔釘器、金屬套管、尖頭起子各1支，潛入臺
      北市○○街240號12樓，再進入該址頂樓加蓋而由張閔隆
      居住之住宅即該址13樓，竊得相機背包及其所內裝有單眼
      相機Canon 5D2一台、2個鏡頭EF135f2、EF501.4，約值12
      萬元，得手後，適張閔隆返家，見該3人正在翻箱倒櫃，
      張閔隆主動問詹宇倫等3人在做什麼，該3人回答稱是來討
      債的並且找錯人，嗣詹宇倫等3人取其背包轉頭準備離開
      ，張閔隆立發現其中有人背的被包係張閔隆所有之相機背
      包，張閔隆表示該相機背包他們說那個背包係張閔隆所有
      ，詹宇倫等3人旋將背包丟在客廳並很快走到客廳，此時
      張閔隆大喊有小偷，詹宇倫等3人即快跑離開該址12樓，
      詹宇倫離開時，向左跑進入隔壁棟大樓，另2人則向右跑
      離現場，張閔隆即以其行動電話手機0000-000-000報警到
      場處理，經警方馬上趕到現場，在隔壁棟大樓逮捕詹宇倫
      並扣得如附表所示之作案工具。
（三）詹宇倫於100年1月23日，仍住在臺北市○○區○○街213
      號6樓Ｃ室，於同日某時，因見同樓Ｂ室新房客（經查係
      李俊寬）已經搬入物品而尚未有人居住，乃意圖為自已不
      法之所有，強行推開上開Ｂ室房間玻璃窗，加以逾越，而
      無故侵入該址李俊寬之住宅，著手搜尋財物，但無所獲而
      未遂，詹宇倫乃離去該址，嗣李俊寬於同日返家發現，報
      警前往採證鑑識，在冰箱頂端採獲指紋2枚，發現與詹宇
      倫之左拇指、左環指指紋相符，而對詹宇倫提出竊盜及侵
      入住宅告訴。
二、案經臺北市政府中正第二分局移送及李俊寬訴請臺北市政府
    中正第二分局移由臺灣臺北地方法院檢察署檢察官偵查起訴
    。
    理  由
壹、程序部分
一、按被告以外之人於審判外之言詞或書面陳述，除法律有規定
    者外，不得作為證據，刑事訴訟法第159條第1項定有明文；
    復按被告以外之人於審判外之陳述，雖不符前4 條之規定，
    而經當事人於審判程序同意作為證據，法院審酌該言詞陳述
    或書面陳述作成時之情況，認為適當者，亦得為證據；當事
    人、代理人或辯護人於法院調查證據時，知有第159條第1項
    不得為證據之情形，而未於言詞辯論終結前聲明異議者，視
    為有前項之同意；同法第159條之5規定甚明。本案所據以認
    定被告詹宇倫犯罪事實之證據，其中屬傳聞證據部分，因被
    告及公訴人於本院言詞辯論終結前，均未對於證據能力聲明
    異議，依刑事訴訟法第159條之5規定，視為同意上開證據具
    備證據能力，本院認亦無違法或不當之情況，是該傳聞證據
    均具備證據能力，應先敘明。
二、至於被告因與花奇昌（花奇昌部分所犯本件加重竊盜案件經
    本院以100年度易字1127號刑事案件審理、判決在案）共犯
    本件加重竊盜犯行，經檢察官將花奇昌追加起訴，固屬合法
    ，惟花奇昌否認犯行，其訴訟上之利益與本件被告相衝突，
    乃依刑事訴訟法第287條之1裁定分離調查證據及辯論程序，
    以保護被告之利益，亦此敘明。
貳、實體部分
一、訊據被告就前開犯罪事實，固曾經於警訊、偵查中加以否認
    ，惟於本院審理中已經自白上開公訴意旨所指之犯罪事實，
    僅辯稱犯罪事實（一）部分之共犯並非花奇昌（共犯花奇昌
    部分經本院判處有期徒刑2年），而係李萬財、李永發等語
    ，以及否認竊盜部分失物即犯罪事實（一）部分所載之美金
    7,000元、金項鍊3條、中國硯臺等語。經查：
（一）犯罪事實（一）部分，已據被害人王美菊於警訊中陳稱，
      其失竊住所為臺北市○○區○○街12巷號4樓，損失情形
      為美金約7,000元、金項鍊條（1條墜子花樣為孔雀形狀）
      、金耳環1對（哈囉kitty造型）、金手環1對（螺旋型）
      、白K金項鍊1條（圓形透明玉墜子，墜子中間刻有「壽」
      字）、舊版50元紙鈔100張、舊版壹元紙鈔約50張，舊版
      仟元紙鈔6張、小豬零錢撲滿、中國石刻大硯台1組、烏龍
      茶2盒、鈦磁手鍊（價值約新臺幣6,000元整）、SEIKO手
      錶（價值約新臺幣5,000元整）、飾品1批（價值約新臺幣
      12,000元整）、黃金項鍊3條（重量分別是：2條大約一兩
      多，另1條近2兩）、熊貓金幣5枚（每枚約新臺幣5元的大
      小）等語，以及王美菊住家附近有一部里長的監視器，據
      警方調閱該監視器畫面後，發現有攝錄到2名可疑嫌犯，
      以及一部疑似作案用車輛等語（經查車號為4386-YL號鈴
      木廠牌之白色自用小客車，分見王美菊99年12月25日、
      100年1月9日警詢筆錄（分別附在100年度偵字第3853號偵
      查卷宗第6、7頁王美菊警訊筆錄）。侑樂汽車租賃有限公
      司現場負責人即張雅萍則於警訊中陳稱，我是侑樂汽車租
      賃有限公司現場負責人，車號「4386-YL」之自小客車是
      登記在我婆婆王鳳凰的名下，該車平日作為租賃之用，上
      述自小客車於99年12月19日22時，是由一名叫「詹宇倫」
      的客人在租用中，並於99年12月22日17時15分歸還等語，
      有張雅萍警訊筆錄可稽（見100年度偵字第3853號偵查卷
      宗第8頁警訊筆錄），佐以陳儀於警訊中指陳，針對警方
      提出的監視器擷取畫面內容顯示，畫面中之男子所背的背
      包是我本人所有沒錯，因為該後背包是別人所贈送，平常
      我都放在臺北家中，很少使用，但是我認得出來那是我們
      家的物品等語，亦有陳儀警訊筆錄可憑（見100年度偵字
      第3853號偵查卷宗，第9頁陳儀警訊筆錄），並各有被告
      租用上開作案自用小客車99年12月19日汽車租賃合約書1
      份、陳儀之指認相片1張（分見100年度偵字第3853號偵查
      卷宗，第25、26頁），均足認定本件被告確實租用上開作
      案車輛在案發時、地行竊無訛。被告雖於本院審理中另辯
      稱，犯罪事實（一）之共犯係李萬財、李永發二人等語，
      及該次獲案贓物未有起訴書所載之美金7,000元、金項鍊3
      條、中國硯臺等語，惟按諸本件案發時、地之監視器擷取
      畫面說明表（見100年度偵字第3853號偵查卷宗，第12頁
      第23頁），即足認定本件被告另有共犯1人，並非2人，被
      告為迴護花奇昌而稱共犯係李萬財、李永發等語，此節已
      無可採，至該次獲案贓物美金7,000元、金項鍊3條、中國
      硯臺等物，縱非被告所親自竊得，惟不能排除係其他共犯
      所竊之可能，且此部分，除有王美菊前開陳述，並經繪圖
      及王美菊提供之失竊財物相關資料4份可證（分見100年度
      偵字第3853號偵查卷宗第59頁至第62頁），此部分之事實
      可以認定。
（二）犯罪事實（二）部分，除據被害人張閔隆於警訊中陳稱，
      我目前住在臺北市○○街240號12樓，我於99年12月28日
      19時52分許由12樓上13樓時，看到臥房有不詳年籍的3名
      男子正在翻箱倒櫃，我主動問他們3人在做什麼，他們回
      答說是來討債的並且找錯人，所以該3人隨即拎了背包轉
      頭準備離開，此時我發現3人中有人背的被包是我經常在
      使用的相機背包，背包原本放於主臥室窗台邊（內有單眼
      相機Canon 5D2外加2個鏡頭：EF135f2、EF501.4，約值12
      萬元），我跟他們說那個背包是我的，結果他們就將背包
      丟在客廳並很快走到客廳，此時我大喊有小偷，他們3人
      就快跑離開，其中2人一起由12樓離開（向右跑），另1個
      由圍牆翻過去另一棟樓（向左跑），此時我馬上以手機（
      0000000000）報警抓人，警方馬上趕到現場並在隔壁棟大
      樓逮捕到前述向左跑的竊嫌，被抓到的嫌疑人（即被告）
      就是在我屋內發現的竊嫌之一等語，有張閔隆警詢筆錄可
      憑（見100年度偵字第1331號偵查卷宗，第9、10頁警訊筆
      錄），並有張閔隆於警訊中所具臺北市政府警察局中正二
      分局指認犯罪嫌疑人紀錄表1份、贓物認領保管單1份（分
      見100年度偵字第1331號偵查卷宗，第11、17頁），再佐
      以如附表所示本件作案工具，及現場及作案工具相關照片
      共22張（見100年度偵字第1331號偵查卷宗，第20頁至第
      36頁），足證此部分之犯罪事實與被告於本院審理時之自
      白相符，可以採信。
（三）犯罪事實（三）部分，則據被害人李俊寬於警訊中陳稱，
      案發當天我剛搬進去入住，當時已搬好一批個人物品進到
      屋內，隨後我要搬第2批東西進去時，發現原先搬進去的
      第一批物品遭不明人士前入侵翻倒出來，經清點之後，我
      並未發現有任何貴重財物損失，但實際竊嫌是否有偷走何
      物品我無法確認，該住處門窗等安全設備並未遭破壞，竊
      嫌疑似強行推開我房間玻璃窗（確認有上鎖）後侵入屋內
      欲行竊，現場沒有發現竊嫌遺留下來的作案工具，警方有
      派鑑識人員前往採證，並在冰箱頂端採獲指紋2枚，住處
      及樓下巷弄沒有監視錄影器，上述指紋經鑑驗後確認與詹
      宇倫之左拇指、左環指指紋相符，但我不認識詹宇倫，我
      要對詹宇倫提出竊盜及侵入住宅的告訴等語，有李俊寬警
      詢筆錄可佐（見100年度偵字第6415號卷，第5、6頁李俊
      寬警訊筆錄）。該址房東即楊麗寶亦稱李俊寬、詹宇倫2
      人我都認識，都是我的房客，二人簽契約時都是跟我簽立
      的。李俊寬原本於100年1月23日向我承租臺北市○○區○
      ○街213號樓B室的套房，但因當天在搬遷入住時即遭竊，
      後來便向我退租；至於詹宇倫也是我的房客，他所承租的
      正確地點在臺北市○○街213號6樓B室，詹宇倫於100年1
      月初沒有向我或我先生要求或提到要與隔壁房間更換冰箱
      一事，他並沒有管理房屋租賃一事，所以詹宇倫所言冰箱
      一事不實等語，亦有楊麗寶警詢筆錄，及楊麗寶所提出之
      房屋租賃契約書1份可證（見100年度偵字第6415號偵查卷
      宗，第7、8頁楊麗寶警訊筆錄，同卷宗第18頁至第21頁房
      屋租賃契約書）。警方鑑識人員獲報前往該址採證，並在
      冰箱頂端採獲指紋2枚，經鑑驗後確認與詹宇倫之左拇指
      、左環指指紋相符等結果，亦有內政部警政署刑事警察局
      鑑定書影本1份、臺北市政府警察局中正第二分局「李俊
      寬住宅遭竊案-刑案現場勘查報告」影本1份（案件編號：
      Ｚ00000 0000-00，見100年度偵字第6415號偵查卷宗，第9
      頁至第17頁），可以認定被告此部分之自白亦與事實相符
      ，應無訛誤。
    綜前所述，被告於本院審理時之自白，有前開供、證可佐，
    應可採信，被告於警、偵訊中否認犯行等語，並非實在。本
    件事證明確，被告各次犯行均堪認定，應予依法論科。
二、核被告所為三次竊盜犯行，各係犯共同攜帶兇器、毀損門扇
    竊盜罪，結夥三人、攜帶兇器、毀損門扇、於夜間侵入住宅
    竊盜罪，及踰越窗戶之安全設備竊盜罪、無故侵入住宅罪。
    被告所犯犯罪事實（一）部分，與花奇昌有犯意聯絡、行為
    分擔，應依刑法第30條，論以共同正犯。被告所犯犯罪事實
    （三）部分，雖已著手之竊盜犯罪之實施，惟因搜尋財物無
    著，而離去犯所，以致竊盜未遂，著依刑法第25條酌減其刑
    ，且此部分與無故侵入住宅之行為，係以一行為觸犯數罪名
    ，應依刑法第55條想像競合之例，論以一個較重之加重竊盜
    罪。被告所犯共三次加重竊盜罪、加重竊盜罪未遂罪，均相
    隔一定時間、地點，相次完成犯罪，所侵之財法益復分屬不
    同之被害人，分別構成不同之犯罪，應予分論併罰。被告曾
    犯詐欺案件，於98年6月30日經本院以98年度簡字第2151 號
    判處有期徒刑3月，嗣告確定，甫於98年10月7日易科罰金執
    行完畢，有被告之臺灣高等法院被告前案紀錄附在本院刑事
    卷宗可參，迄本件三次犯罪，均未滿五年，即再犯最重本刑
    有期徒刑以上之罪，均應依刑法第47條累犯之例，各加重其
    刑。被告所犯犯罪事實（三）部分，則就其前開刑之加重、
    減輕事由，先加後減之。爰審酌被告已有多次刑案紀錄，並
    已構成累犯，既如前述，足認被告素行非佳，又一再侵入他
    人住宅行竊盜，造成社會恐慌，破壞社會治安甚鉅，危害不
    輕，雖被告已經自白犯行，量刑仍不宜輕縱，及前開刑之加
    重、減輕事由等一切情狀，分別量處如主文所示之刑，並諭
    知易科罰金之折算標準，暨定應執行之刑，以示懲儆。
三、被告與其共犯所持往犯所而如主所示諭經知沒收之物，均係
    供犯罪所用之物，乃依刑法第38條第1項第2款諭知沒收。
四、檢察官以被告顯有竊盜犯罪之習慣，認對被告單純施以刑罰
    難收矯正之效，請求諭知強制工作等語，查被告固有多次竊
    盜犯行，惟法院就是否宣告被告強制工作，除不得逾越法律
    所規定範圍之外部性界限外，尚應符合比例原則、公平正義
    原則，並體察法律之規範目的，使其結果合於裁量之內部性
    界限，俾與立法本旨相適合。揆諸保安處分係針對特定行為
    人將來之危險性所為，其宣告本應與行為人所為行為之嚴重
    性、所表現之危險性及對其未來行為之期待性相當。按竊盜
    犯贓物犯保安處分條例第3條第1項關於竊盜犯、贓物犯令入
    勞動場所強制工作之規定，旨在對於竊盜犯、贓物犯之習慣
    性犯者，強制從事勞動，以養成正確之工作習慣及謀生觀念
    ，使能適應社會生活，而達教化、治療之目的。行為人有無
    令入勞動場所強制工作之必要，應審酌其行為之常習性、嚴
    重性、危險性及對未來行為之期待性，依比例原則決定之。
    查本件被告並非性格上對於竊盜行為具有常習性，僅係出於
    好逸惡勞、不勞而獲之動機而為本件竊盜犯行，依其行為模
    式，尚難認具有竊盜之習慣，本院認對被告施以主文所宣告
    之刑罰已足以處罰其行為之惡性，並無另宣告強制工作以預
    防矯治其社會危險性之必要，爰不另為強制工作之諭知，附
    此敘明。
據上論斷，應依刑事訴訟法第第299條第1項前段，刑法第321條
第1項第1款、第2款、第3款、第4款、第2項、第55條、第38條第
1項第2款、第51條第5款、第9款，刑法施行法第1條之1，判決如
主文。
本案經檢察官鄭堤升到庭執行職務
中    華    民    國   100    年    6     月    17    日
                  刑事第五庭    法  官  黃程暉
以上正本證明與原本無異。
如不服本判決應於收受送達後10日內向本院提出上訴書狀，並應
敘述具體理由；其未敘述上訴理由者，應於上訴期間屆滿後20日
內向本院補提理由書（均須按他造當事人之人數附繕）「切勿逕
送上級法院」。
                                書記官  高菁菁
中    華    民    國   100    年    6     月    17    日
附錄論罪法條
中華民國刑法第321條
（加重竊盜罪）
犯竊盜罪而有下列情形之一者，處 6 月以上、5 年以下有期徒
刑，得併科新臺幣 10 萬元以下罰金：
一、侵入住宅或有人居住之建築物、船艦或隱匿其內而犯之者。
二、毀越門扇、牆垣或其他安全設備而犯之者。
三、攜帶兇器而犯之者。
四、結夥三人以上而犯之者。
五、乘火災、水災或其他災害之際而犯之者。
六、在車站、埠頭、航空站或其他供水、陸、空公眾運輸之舟、
    車、航空機內而犯之者。
前項之未遂犯罰之。